臺灣臺南地方法院刑事判決
111年度易字第341號
公  訴  人  臺灣臺南地方檢察署檢察官
被      告  邵德昌


上列被告因恐嚇等案件，經檢察官提起公訴（111年度偵字第118
1號）及臺灣彰化地方檢察署檢察官移送併辦(111年度偵字第826
3、1101、3200號)、臺灣臺中地方檢察署檢察官移送併辦(111年
度偵字第11159號)、臺灣新北地方檢察署檢察官移送併辦(111年
度偵字第22111號)，被告於本院準備程序中，先就被訴事實為有
罪之陳述，經本院合議庭裁定改由受命法官獨任進行簡式審判程
序，判決如下：
    主  文
邵德昌幫助犯詐欺取財罪，處有期徒刑陸月，如易科罰金，以新
臺幣壹仟元折算壹日。
未扣案之犯罪所得新臺幣肆仟元沒收，於全部或一部不能沒收或
不宜執行沒收時，追徵其價額。
    事實及理由
一、本件犯罪事實及證據均引用附件一至五所示起訴書及移送併
    辦意旨書之記載。
二、核被告邵德昌所為，係犯刑法第30條第1項前段、第305條、
    第339條第1項之幫助犯恐嚇危害安全罪與幫助犯詐欺取財罪
    。被告以單一交付附件一至五所示2支電話之幫助行為，幫
    助附件一所示不詳之人恐嚇被害人安全及供詐騙集團成員對
    附件二至五所示各被害人為詐欺取財犯行，同時觸犯幫助犯
    恐嚇危安全與幫助犯詐欺取財二罪，為想像競合犯，應從一
    重論以幫助犯詐欺取財罪處斷。另附件四(即併辦三部分)論
    以被告另涉犯刑法第30條第1項、洗錢防制法第14條第1項之
    幫助洗錢罪部分，因被告所提供者，並非供詐欺集團洗錢之
    帳戶，而係提供電話無法為幫助洗錢之犯行，應有誤會，因
    此部分與幫助詐欺罪部分屬刑法第55條之想像競合關係，爰
    不另為無罪之諭知，附此敘明。
三、查被告於民國106至107年間，因犯毒品危害防制條例、竊盜
    等案件，先後經彰化地方法院，以①106年度訴字第800號判
    決判處有期徒刑10月確定、②106年度訴字第1024號判決定應
    執行有期徒刑1年6月確定、③106年度簡字第2043號判決判處
    有期徒刑2月確定、④106年度訴字第1139號判決判處有期徒
    刑9月確定、⑤106年度簡字第2281號判決判處有期徒刑3月確
    定、⑥107年度易字第77號判決判處有期徒刑8月確定，並經
    彰化地方法院以⑦107年度聲字第965號裁定，定應執行有期
    徒刑3年4月確定，嗣於109年5月21日假釋出監，109年12月3
    0日保護管束期滿未經撤銷，其未執行之刑，以已執行論。
    被告於前案執行完畢後5年內再犯本案之罪，雖為累犯。然
    本院依司法院大法官會議釋字第775號解釋，審酌被告前開
    所犯刑責，與其於本案中所犯之罪名、罪質及侵害法益不同
    、情節亦有異，難認被告有特別惡性或對刑罰反應力薄弱之
    情形，為避免發生被告所受之刑罰超過其所應負擔罪責，導
    致其人身自由因此遭受過苛之侵害所生罪刑不相當之情形，
    爰不予加重，併此敘明。
四、爰審酌附件一所示被害人所受之驚嚇、附表二至五所示各被
    害人所受之財物損失，均未與各被害人達成和解。復參酌被
    告有毒品、竊盜、偽證等多起前案紀錄，素行不佳，有被告
    之臺灣高等法院被告前案紀錄表附卷稽(見本院卷第13-62頁
    )。及被告於本院審理中自陳其為國中畢業之智識程度、目
    前從事粗工、日薪約新臺幣(下同)1,200元、未婚、無子女
    、父母親已過世、有4個姐姐均已結婚之家庭、經濟狀況等
    一切情狀，量處如主文所示之刑，及諭知如易稽罰金之折算
    標準，以資懲戒。
五、按犯罪所得，屬於犯罪行為人者，沒收之；前項之沒收，於
    全部或一部不能沒收或不宜執行沒收時，追徵其價額；刑法
    第38條之1第1項前段、第項，分別定有明文。經查：被告就
    販售電話獲利多少部分，分別供稱2支電話獲利3至4千元，
    確實金額已記不清(見起訴偵卷第198頁)；販售其中0000000
    000號電話獲利2千元(見併辦二偵卷第135頁，案卷編號參卷
    面之記載，併辦三偵卷第131頁)，二相參照，可知被告販售
    1支電話之犯罪所得為2千元，2支電話為4千元，應予宣告沒
    收，如於全部或一部不能沒收或不宜執行沒收時，追徵其價
    額。至以被告名義申辦之上揭門號電話2支，因已歸不法集
    團之人所有，爰不為沒收之諭知，附此敘明。
據上論斷，應依刑事訴訟法第273條之1第1項、第299條第1項前
段、第310條之2、第454條第2項，刑法第30條第1項、第305條、
第339條第1項、第55條、第41條第1項前段，刑法施行法第1條之
1第1項，判決如主文。
本案經檢察官 謝旻霓 提起公訴，檢察官黃智炫、黃怡華、蕭擁
溱移送併辦，檢察官 陳于文 到庭執行職務
中　　華　　民　　國　　111 　年　　8 　　月　　5 　　日
　　　　　　　　　刑事第三庭  法　官　蔡直青
以上正本證明與原本無異。
如不服本判決應於收受本判決後20日內向本院提出上訴書狀，並
應敘述具體理由。其未敘述上訴理由者，應於上訴期間屆滿後20
日內向本院補提理由書狀（均須按他造當事人之人數附繕本）「
切勿逕送上級法院」。 
  　　　　　　　　　　　　　　書記官　鄭瓊琳
中　　華　　民　　國　　111 　年　　8 　　月　　5 　　日
附錄本案論罪科刑法條：
中華民國刑法
第 30 條
①幫助他人實行犯罪行為者，為幫助犯。雖他人不知幫助之情者
  ，亦同。
②幫助犯之處罰，得按正犯之刑減輕之。
第 339 條（普通詐欺罪）
①意圖為自己或第三人不法之所有，以詐術使人將本人或第三人
  之物交付者，處五年以下有期徒刑、拘役或科或併科五十萬元
  以下罰金。
②以前項方法得財產上不法之利益或使第三人得之者，亦同。前
  二項之未遂犯罰之。
附件一：(起訴部分)
臺灣臺南地方檢察署檢察官起訴書
                                     111年度偵字第1181號
　　被　　　告　邵德昌　男　58歲（民國00年0月00日生）
　　　　　　　　　　　　住彰化縣○○鄉鎮○街000巷00號
　　　　　　　　　　　　國民身分證統一編號：Z000000000號
上列被告因妨害自由案件，業經偵查終結，認應提起公訴，茲將
犯罪事實及證據並所犯法條分敘如下：
　　　　犯罪事實
一、邵德昌前因毒品、竊盜等案件，經臺灣彰化地方法院以107
    年度聲字第965號裁定合併定應執行有期徒刑3年4月確定，
    於民國109年5月21日縮短刑期假釋出監並付保護管束，於10
    9年12月30日保護管束期滿未經撤銷，其未執行之刑，以已
    執行論。詎仍不知悔改，其知悉現今社會申辦手機門號實屬
    容易，且可預見一般人徵求他人手機門號，常與從事詐欺、
    恐嚇等犯罪相關，藉以掩飾真實身分而規避查緝。邵德昌竟
    於110年7月間，在網路上見有「門號換現金」之廣告後，遂
    基於幫助他人恐嚇之不確定故意，經與刊登前開廣告之人(
    真實姓名年籍不詳)聯繫後，即依指示向遠傳電信股份有限
    公司申辦「0000-000000」號手機門號後，再於彰化縣彰化
    市某處，將前開手機門號之SIM卡，以新臺幣(下同)3,000元
    之對價，出售予上開真實姓名年籍不詳之人，而以此方式幫
    助該不詳之人及其所屬之犯罪集團從事恐嚇犯行使用。嗣該
    犯罪集團成員取得上開門號後，遂基於恐嚇之犯意，於110
    年11月3日22時8分許，以上開門號撥打電話予位在臺南市安
    南區之沈萬閎，經向沈萬閎要求代還其女兒陳家琪之債務未
    果後，竟對沈萬閎恫稱：「如不還錢，就要殺你們」等語，
    使沈萬閎心生畏懼，致生危害於安全。
二、案經沈萬閎訴由臺南市政府警察局第三分局報告偵辦。
        證據並所犯法條
一、證據清單及待證事實
編號 證據名稱 待證事實 1 被告邵德昌於偵查中之供述 坦承有因缺錢花用，遂於110年7月間，申辦並將上開門號SIM卡販售予不詳之人之事實。 2 告訴人沈萬閎於警詢及偵查中之證述 證明告訴人有於上開時間，接獲前開手機門號所撥入之恐嚇電話之事實 3 臺南市政府警察局第三分局調取通信紀錄聲請書、通聯調閱查詢單、臺南市政府警察局第三分局安南派出所受理各類案件紀錄表、公務電話紀錄表 1.上開手機門號係被告所申辦之事實。 2.告訴人有於上開時間，接獲前開手機門號所撥入之恐嚇電話之事實。 
二、按所謂幫助行為乃指對於被幫助者之犯罪行為，予以物質或
    精神上之支持，而使其得以或易於實現構成要件，或使其行
    為造成更大之損害。準此，幫助犯之幫助行為應係指實施構
    成要件以外之行為，若係實施構成要件之行為，則非幫助行
    為，而係共同正犯行為。經查，本案告訴人固有遭人恐嚇致
    心生畏懼之事實，然依卷存證據尚無足證明被告即係撥打恐
    嚇電話之人，亦難認被告與撥打恐嚇電話之人間有犯意聯絡
    或行為分擔之情事，是僅能就其提供自己之門號予他人使用
    而為他人之恐嚇犯行提供助力之構成要件外之行為，論以恐
    嚇罪之幫助犯。故核被告所為，係犯刑法第30條第1項前段
    、第305條之幫助恐嚇罪嫌。又，被告因販售上開手機門號
    所取得之3,000元報酬，係屬被告未扣案之犯罪所得，請依
    刑法第38條之1第1項規定宣告沒收，如全部或一部不能沒收
    時，請依同條第3項規定追徵其價額。  
三、依刑事訴訟法第251條第1項提起公訴。
    此　　致
臺灣臺南地方法院
中　　華　　民　　國　 111　　年　　3 　　月　　4　　日
　　　　　　　　　　　　　　　檢察官　謝  旻  霓
本件證明與原本無異
中　　華　　民　　國　 111　　年　　3 　　月　　14　 日
　　　　　　　　　　　　　　　書記官　莊　涵　雁
附錄本案所犯法條：
中華民國刑法第30條第1項
（幫助犯及其處罰）
幫助他人實行犯罪行為者，為幫助犯。雖他人不知幫助之情者，
亦同。
中華民國刑法第305條
以加害生命、身體、自由、名譽、財產之事恐嚇他人，致生危害
於安全者，處 2 年以下有期徒刑、拘役或 9 千元以下罰金。
附件二：(併辦一部分)
臺灣彰化地方檢察署檢察官移送併辦意旨書
                                     111年度偵字第8263號
　　被　　　告　邵德昌　男　58歲（民國00年0月00日生）
　　　　　　　　　　　　住彰化縣○○鄉○○村00鄰鎮○街00
　　　　　　　　　　　　　0巷00號
　　　　　　　　　　　　國民身分證統一編號：Z000000000號
上列被告因詐欺案件，業經偵查終結，認應移送臺灣臺南地方法
院併案審理，茲敘述犯罪事實、證據並所犯法條及移送併辦理由如
下：
一、犯罪事實：邵德昌能知悉目前社會上有眾多不法份子為掩飾
    渠等不法行徑，避免執法人員追訴及處罰，經常利用他人申
    辦之行動電話門號作為犯罪工具，以免自己真實身分洩漏而
    遭追查，且其在客觀上亦得預見提供自己之行動電話門號與
    陌生人士使用，常與財產犯罪密切相關，可能被犯罪集團所
    利用以遂行詐欺犯罪，竟因缺錢花用，於民國110年7月10日
    ，向台灣大哥大電信股份有限公司某門市，申辦行動電話「
    0000-000000」號之預付卡門號（下稱本案門號）後，即於
    當日，將本案門號SIM卡以新臺幣（下同）2000元之代價，
    賣予真實姓名年籍均不詳之詐欺集團成員，嗣該詐欺集團之
    成員即基於詐欺取財之犯意聯絡，先於110年9月23日間，以
    上開門號認證註冊，向遊戲橘子數位科技股份有限公司（下
    稱遊戲橘子公司）申請帳號「ass0000000」，復於110年11
    月26日21時30分許，在「新楓之谷」線上遊戲以角色暱稱「
    佛珠丟耶穌x」，佯裝與謝邦田私下交易楓之谷幣，謝邦田
    因而陷於錯誤，於同日21時30分、34分許，分別以Line Pay
    轉帳1元、9999元給詐欺集團成員指定之對象（Line暱稱：
    兩隻小柯仔，一卡通MONEY電支帳號：0000000000，會員姓
    名：高聖凱），但卻沒收到約定之楓之谷幣，且對方均不讀
    不回其傳送之訊息，謝邦田始知受騙並報警循線查獲上情。
二、案經謝邦田訴由新北市政府警察局汐止分局報告偵辦。
三、證據：
（一）被告邵德昌之偵訊筆錄（偵卷頁33-34）。
（二）證人即告訴人謝邦田之警詢筆錄（警卷頁2-3）。
（三）謝邦田提供之聊天紀錄及交易明細截圖（警卷頁4-6）。
（四）遊戲橘子公司提供之帳號「ass0000000」及「新楓之谷」
      線上遊戲角色暱稱「佛珠丟耶穌x」基本資料及IP登入記
      錄（警卷頁7-9）。
（五）門號「0000-000000」之通聯調閱查詢單（警卷頁10）。
（六）一卡通票證股份有限公司提供之一卡通Money會員資料及
      會員帳戶交易紀錄（警卷頁11-12）。
四、所犯法條：被告以幫助詐欺取財之不確定故意，將上開申辦
    行動電話門號提供予他人使用，係參與詐欺取財罪構成要件
    以外之行為，為幫助犯。是核被告所為，係犯刑法第30條第
    1項、第339條第1項之幫助詐欺取財罪嫌。
五、併辦理由： 被告前因提供遠傳電信股份有限公司行動電話
    「0000-000000」號之預付卡門號予他人涉嫌幫助恐嚇案件
    ，業經臺灣臺南地方檢察署檢察官以111年度偵字第1181號
    提起公訴，現由貴院分案審理中，有該案起訴書、全國刑案
    資料查註表各1份在卷可稽。又本件被告於偵查中供稱是於同
    日申辦上開「0000-000000」門號與本案門號後以2000元代
    價出售給同一人。是被告所為與前揭起訴之案件，顯係提供
    不同門號之行動電話預付卡供他人不法使用之一行為，致數
    被害人遭詐欺取財或恐嚇取財，核屬一行為侵害數法益之想
    像競合犯關係，為裁判上一罪，爰移請併案審理。
　　此　致
臺灣臺南地方法院
中　　華　　民　　國　 111　　年　　6 　　月　　16　　日
　　　　　　　　　　　　　檢　察　官　黃智炫
附件三：(併辦二部分)
臺灣彰化地方檢察署檢察官移送併辦意旨書
                                     111年度偵字第1101號
                                     111年度偵字第3200號
　　被　　　告　邵德昌　男　58歲（民國00年0月00日生）
　　　　　　　　　　　　住彰化縣○○鄉○○村00鄰鎮○街00
　　　　　　　　　　　　　0巷00號
　　　　　　　　　　　　國民身分證統一編號：Z000000000號
上列被告因詐欺等案件，業經偵查終結，認應移送臺灣臺南地方
法院併案審理，茲敘述犯罪事實、證據並所犯法條及移送併辦理由
如下：
一、犯罪事實：邵德昌能知悉目前社會上有眾多不法份子為掩飾
    渠等不法行徑，避免執法人員追訴及處罰，經常利用他人申
    辦之行動電話門號作為犯罪工具，以免自己真實身分洩漏而
    遭追查，且其在客觀上亦得預見提供自己之行動電話門號與
    陌生人士使用，常與財產犯罪密切相關，可能被犯罪集團所
    利用以遂行詐欺犯罪，竟因缺錢花用，於民國110年7月10日
    ，向台灣大哥大電信股份有限公司某門市，申辦行動電話「
    0000-000000」號之預付卡門號後，即於當日，將上開門號S
    IM卡以新臺幣（下同）2000元之代價，賣予真實姓名年籍均
    不詳之詐欺集團成員，嗣該詐欺集團所屬之成員即基於詐欺
    取財之犯意聯絡，先由某成員於110年9月23日間，以被告上
    開門號認證註冊，向遊戲橘子數位科技股份有限公司（下稱
    遊戲橘子公司）申請帳號「ass0000000」，為下列詐欺行為
    ：（一）於110年10月22日22時16分許，在「新楓之谷」線
    上遊戲以角色暱稱「梅子綠柳柳橙綠」，佯裝與高家富私下
    交易遊戲裝備，高家富因而陷於錯誤，於同日22時47分許，
    以手機網路銀行轉帳，將新臺幣3萬9000元匯入詐欺集團成
    員指定之中國信託帳戶內（帳號：000-000000000000）；（
    二）於110年11月12日1時許，在「新楓之谷」線上遊戲以角
    色暱稱「檸檬愛玉03」，佯裝與楊智森私下交易遊戲裝備，
    楊智森因而陷於錯誤，於同日1時4分許，以Line Pay轉帳26
    00元給詐欺集團成員指定之對象（綁定銀行帳號為：中國信
    託000-0000000000000000）。
二、案經高家富訴由臺南市政府警察局永康分局、楊智森訴由臺
    北市政府警察局士林分局報告偵辦。
三、證據：
（一）被告邵德昌之偵訊筆錄（偵1101號卷頁135-136）。
（二）犯罪事實（一）部分：
1.證人即告訴人高家富之警詢筆錄（偵1101號卷頁9-11）。
2.遊戲橘子公司提供之帳號「ass0000000」及「新楓之谷」線上
  遊戲角色暱稱「梅子綠柳柳橙綠」基本資料及IP登入記錄（偵
  1101號卷頁21-26）。
3.門號「0000-000000」之通聯調閱查詢單（偵1101號卷頁27）
  。
4.中國信託帳號：000-000000000000帳戶之基本資料及交易明細
  （偵1101號卷頁31-37）。
（三）犯罪事實（二）部分：
1.證人即告訴人楊智森之警詢筆錄（偵3200號卷頁39-40）。
2.楊智森提供之聊天紀錄截圖（偵3200號卷頁43-45）。
3.遊戲橘子公司提供之帳號「ass0000000」及「新楓之谷」線上
  遊戲角色暱稱「檸檬愛玉03」基本資料及IP登入記錄（偵3200
  號卷頁47-48）。
4.一卡通票證股份有限公司提供之一卡通Money交易及會員資料
  （偵3200號卷頁73-75）。
四、所犯法條：被告以幫助詐欺取財之不確定故意，將上開申辦
    行動電話門號提供予他人使用，係參與詐欺取財罪構成要件
    以外之行為，為幫助犯。是核被告所為，係犯刑法第30條第
    1項、第339條第1項之幫助詐欺取財罪嫌。
五、併辦理由： 被告前因提供遠傳電信股份有限公司行動電話
    「0000-000000」號之預付卡門號予他人涉嫌幫助恐嚇案件
    ，業經臺灣臺南地方檢察署檢察官以111年度偵字第1181號
    提起公訴，現由貴院分案審理中，有該案起訴書、全國刑案
    資料查註表各1份在卷可稽。又本件被告於另案警詢中供稱賣
    了2門門號，且因本案同一門號（0000-000000）涉嫌幫助詐
    欺及洗錢，經臺灣臺中地方檢察署檢察官移送貴院併辦，此
    亦有該署111年度偵字第11159號移送併辦意旨書可參。是被
    告所為與前揭起訴之案件，顯係提供不同門號之行動電話預
    付卡供他人不法使用之一行為，致數被害人遭詐欺取財或恐
    嚇取財，核屬一行為侵害數法益之想像競合犯關係，為裁判
    上一罪，爰移請併案審理。
　　此　致
臺灣臺南地方法院
中　　華　　民　　國　 111　　年　　6 　　月　　1 　　日
　　　　　　　　　　　　　檢　察　官　黃智炫
附件四：(併辦三部分)
臺灣臺中地方檢察署檢察官移送併辦意旨書              澄股
　　　　　　　　　　　　　　　 　 　111年度偵字第11159號
　　被　　　告　邵德昌　男　58歲（民國00年0月00日生）
　　　　　　　　　　　　住彰化縣○○鄉鎮○街000巷00號
　　　　　　　　　　　　國民身分證統一編號：Z000000000號
上列被告因詐欺等案件，業經偵查終結，認應移送臺灣臺南地方
法院併案審理，茲敘述犯罪事實、證據並所犯法條及移送併辦理由
如下：
一、犯罪事實：邵德昌明知社會上詐騙案件層出不窮，無正當理
    由徵求他人提供行動電話門號者，極有可能利用該門號從事
    財產有關之犯罪工具，而可預見行動電話門號被他人利用以
    遂行其詐欺犯罪，以供詐騙犯罪所得款項匯入，並藉此掩飾
    、隱匿犯罪所得之真正去向，竟仍基於縱使有人利用其行動
    電話門號實施詐欺犯行及掩飾、隱匿詐欺所得去向之洗錢犯
    行亦不違背其本意之不確定故意，於民國110年7月間，至彰
    化縣彰化市彰南路上某台灣大哥大電信股份有限公司（下稱
    台灣大哥大電信公司）門市，向台灣大哥大電信公司申辦行
    動電話「0000-000000」號之預付型門號後，即於當日，將
    上開門號SIM卡以新臺幣（下同）2000元之代價，賣予真實
    姓名年籍均不詳之詐欺集團成員，嗣該詐欺集團所屬之成員
    即基於詐欺取財之犯意聯絡，先由某成員於110年9月23日間
    ，以被告上開門號認證註冊，在「新楓之谷」線上遊戲申請
    暱稱為「十八個六開嗎」之帳號，後由某成員於110年10月7
    日18時30分許，在不詳地點，以上開帳號登入該遊戲，適有
    黃政揚在其位在彰化縣埔心鄉之住處，亦上網登入該遊戲，
    嗣雙方私下交易遊戲裝備，黃政揚因之陷於錯誤，不疑有詐
    ，同意以3萬8000元購買遊戲裝備，黃政揚隨後於同日19時1
    8分許，在上開住處，以手機網路銀行轉帳，將上開款項匯
    入詐欺集團成員指定之國泰世華商業銀行帳號：000-000000
    000000號帳戶內。嗣黃政揚持未收到網路遊戲裝備發覺遭詐
    騙而報警處理，經警循線查悉上情。
二、案經黃政陽訴由彰化縣警察局溪湖分局報告偵辦。
三、證據：
    1.告訴人黃政揚於警詢中之指訴。
    2.被告邵德昌於警詢及本署偵查中之自白。
    3.「新楓之谷」線上遊戲、角色暱稱為「十八個六開嗎」之
      帳號申請及認證資料1份。
　　4.「0000-000000」號預付型行動電話門號之通聯調閱查詢
      單1份。
四、所犯法條：核被告所為，係犯刑法第30條第1項前段、洗錢
    防制法第2條第2款、第14條第1項之幫助洗錢及刑法第30條
    第1項前段、刑法第339條第1項幫助詐欺取財罪嫌。又被告
    一行為觸犯上開2罪名，為想像競合犯，請依刑法第55條前
    段規定，從一重之幫助洗錢罪論處。
五、併辦理由： 被告前因提供遠傳電信股份有限公司行動電話
    「0000-000000」號之預付型門號予他人涉嫌幫助恐嚇案件
    ，業經臺灣臺南地方檢察署檢察官以111年度偵字第1181號
    提起公訴，現由貴院分案審理中，有該案起訴書、全國刑案
    資料查註表各1份在卷可稽。本件被告於警詢中供稱賣了2門
    門號，後於本署偵查中供稱在臺南地檢署、彰化地檢署均係
    因該2門門號被傳喚，是其所為與前揭起訴之案件，顯係提
    供不同門號之行動電話預付卡供他人不法使用之一行為，致
    數被害人遭詐欺取財或恐嚇取財，核屬一行為侵害數法益之
    想像競合犯關係，為裁判上一罪，爰移請併案審理。
　　此　致
臺灣臺南地方法院
中　　華　　民　　國　111　　年　　4 　　月　　30 　　日
　　　　　　　　　　　　　　　檢　察　官　黃怡華
附件五：(併辦四部分)
臺灣新北地方檢察署檢察官移送併辦意旨書
                                    111年度偵字第22111號
    被      告　邵德昌　男　58歲（民國00年0月00日生）
　　　　　　　　　　　　住彰化縣○○鄉鎮○街000巷00號
　　　　　　　　　　　　國民身分證統一編號：Z000000000號
上列被告因詐欺案件，業經偵查終結，認應移送臺灣臺南地方法
院（秋股）審理之111年度易字第341號併案審理，茲敘述犯罪事
實、證據並所犯法條及移送併辦理由如下：
一、犯罪事實：邵德昌能知悉目前社會上有眾多不法份子為掩飾
    渠等不法行徑，避免執法人員追訴及處罰，經常利用他人申
    辦之行動電話門號作為犯罪工具，以免自己真實身分洩漏而
    遭追查，且其在客觀上亦得預見提供自己之行動電話門號與
    陌生人士使用，常與財產犯罪密切相關，可能被犯罪集團所
    利用以遂行詐欺犯罪，於不詳時間、地點，將其向台灣大哥
    大電信股份有限公司申辦之行動電話號碼0000000000號之預
    付卡門號，交付真實姓名年籍均不詳之詐欺集團成員，嗣該
    詐欺集團所屬之成員即基於詐欺取財之犯意聯絡，先由某成
    員以邵德昌上開門號認證註冊，向遊戲橘子數位科技股份有
    限公司（下稱遊戲橘子公司）申請帳號「ass0000000」，於
    民國110年10月21日0時許，在「新楓之谷」線上遊戲以角色
    暱稱「梅子綠柳橙綠」及Line暱稱「郭明全」，佯裝與張峻
    瑋私下交易遊戲裝備，張峻瑋因而陷於錯誤，於同日0時11
    分許，以Line Pay轉帳新臺幣4萬1,800元，嗣張峻瑋未收到
    遊戲裝備，始知受騙，因而報警查知上情。案經張峻瑋訴由
    新北市政府警察局新莊分局報告偵辦。
二、證據：
  ㈠告訴人張峻瑋於警詢時之指訴。
  ㈡告訴人提出之Line對話紀錄及Line Pay轉帳紀錄各1份。
  ㈢「新楓之谷」線上遊戲、角色暱稱為「梅子綠柳橙綠」之帳
    號申請及認證資料各1份。
　㈣手機門號0000000000號預付型行動電話門號之通聯調閱查詢
    單1份。　
三、所犯法條：
　　被告以幫助詐欺取財之不確定故意，將上開申辦行動電話門
    號提供予他人使用，係參與詐欺取財罪構成要件以外之行為
    ，為幫助犯。是核被告所為，係犯刑法第30條第1項、第339
    條第1項之幫助詐欺取財罪嫌。
四、併案理由：被告前因提供遠傳電信股份有限公司行動電話00
    00000000號之預付卡門號予他人涉嫌幫助恐嚇案件，業經臺
    灣臺南地方檢察署檢察官以111年度偵字第1181號提起公訴
    ，現由貴院（秋股）以111年度易字第341號審理中，有該案
    起訴書、全國刑案資料查註表各1份在卷可稽。又本件被告於
    另案警詢中供稱賣了2門門號，且因本案同一門號000000000
    0號涉嫌幫助詐欺及洗錢，經臺灣臺中地方檢察署檢察官移
    送貴院併辦，此亦有該署111年度偵字第11159號移送併辦意
    旨書可參。是被告所為與前揭起訴之案件，顯係提供不同門
    號之行動電話預付卡供他人不法使用之一行為，致數被害人
    遭詐欺取財或恐嚇取財，核屬一行為侵害數法益之想像競合
    犯關係，為裁判上一罪，爰移請併案審理。
　　此　致
臺灣臺南地方法院
中　　華　　民　　國　 111　　年　　6 　　月　　22　　日
　　　　　　　　　　　　　    檢察官   蕭 擁 溱
附錄本案所犯法條全文
中華民國刑法第30條
（幫助犯及其處罰）
幫助他人實行犯罪行為者，為幫助犯。雖他人不知幫助之情者，
亦同。
幫助犯之處罰，得按正犯之刑減輕之。
中華民國刑法第339條
（普通詐欺罪）
意圖為自己或第三人不法之所有，以詐術使人將本人或第三人之
物交付者，處 5 年以下有期徒刑、拘役或科或併科 50 萬元以
下罰金。
以前項方法得財產上不法之利益或使第三人得之者，亦同。
前二項之未遂犯罰之。
洗錢防制法第2條
本法所稱洗錢，指下列行為：
一、意圖掩飾或隱匿特定犯罪所得來源，或使他人逃避刑事追訴
    ，而移轉或變更特定犯罪所得。
二、掩飾或隱匿特定犯罪所得之本質、來源、去向、所在、所有
    權、處分權或其他權益者。
三、收受、持有或使用他人之特定犯罪所得。
洗錢防制法第14條
有第二條各款所列洗錢行為者，處 7 年以下有期徒刑，併科新
臺幣 5 百萬元以下罰金。
前項之未遂犯罰之。
前二項情形，不得科以超過其特定犯罪所定最重本刑之刑。